nb: Gjengestandard for hjulsylinderens inngangsåpning: Banjo-kobling; ISO (metrisk) bobleflens; SAE omvendt flens (dobbel flens); Annet
en: Wheel cylinder inlet port thread standard: Banjo fitting; ISO (metric) bubble flare; SAE inverted flare (double flare); Other
ja: ホイールシリンダー入口ポートねじ規格: バンジョーフィッティング; ISO (メートル) バブルフレア; SAE インバーテッドフレア (ダブルフレア); その他
bg-BG: Стандарт на резбата на входния отвор на колесния цилиндър: Банджо фитинг; ISO (метричен) изпъкнал конус (bubble flare); SAE вдлъбнат конус (двойно разширение); Друго
pl: Standard gwintu portu wejściowego cylinderka hamulcowego: Złączka typu banjo; Spęcznienie baryłkowe ISO (metryczne); Odwrócony stożek SAE (podwójne spęcznienie); Inne
vi: Cổng vào xi lanh bánh xe chuỗi tiêu chuẩn hội thoại: Đầu nối Banjo; Đầu loe bong bóng ISO (hệ mét); Đầu loe ngược SAE (loe kép); Khác
fr: Norme de filetage de l’orifice d’entrée du cylindre de roue: Raccord banjo; Évasement ISO (métrique) en bulle; Évasement inversé SAE (double évasement); Autre
sl-SI: Standard navoja vhodne odprtine zavornega valja kolesa: Banjo priključek; ISO (metrično) mehurčasto grlo; SAE obratno grlo (dvojno grlo); Drugo
es: Estándar de rosca del puerto de entrada del cilindro de rueda: Accesorio de banjo; Abocardado de burbuja ISO (métrico); Abocardado invertido SAE (abocardado doble); Otro
it: Standard di filettatura della porta di ingresso del cilindro della ruota: Raccordo banjo; Svasatura a bolla ISO (metrica); Svasatura invertita SAE (doppia svasatura); Altro
el: Τυποποίηση σπειρώματος θύρας εισόδου κυλίνδρου τροχού: Ρακόρ τύπου banjo; Διόγκωση τύπου bubble ISO (μετρικό); Ανεστραμμένη διόγκωση SAE (διπλή διόγκωση); Άλλο
ro-RO: Standardul filetului portului de admisie al cilindrului de frână: Fiting banjo; Evazare tip balon ISO (metrică); Evazare inversată SAE (evazare dublă); Altele
da: Gevindstandard for indløbsport på hjulcylinder: Banjo-fitting; ISO (metrisk) boblekrave; SAE indvendig krave (dobbeltkrave); Andet
zh-CN: 轮缸入口螺纹标准: 班卓接头; ISO（公制）凸喇叭口; SAE 倒喇叭口（双喇叭口）; 其他
ru: Стандарт резьбы входного порта колесного цилиндра: Фитинг-банджо; Метрическая резьба ISO (вальцовка грибком); Резьба SAE (двойная обратная вальцовка); Другое
hr-HR: Standardni navoj ulaznog otvora cilindra kotača: Banjo priključak; ISO (metrički) bubble flare; SAE obrnuti flare (dvostruki flare); Ostalo
th: เกลียวพอร์ตทางเข้ากระบอกล้อแบบมาตรฐาน: ข้อต่อแบนโจ; ISO (เมตริก) แบบบับเบิลแฟลร์; SAE แบบอินเวอร์ตแฟลร์ (ดับเบิลแฟลร์); อื่นๆ
sv: Hjulcylinderns inloppsports gängstandard: Banjokoppling; ISO (metrisk) bubbelfläns; SAE inverterad fläns (dubbelfläns); Övrigt
nl: Wielcilinder inlaatpoort schroefdraadstandaard: Banjo-aansluiting; ISO (metrisch) bubble flare; SAE inverted flare (double flare); Overig
cs: Standard závitu vstupního otvoru brzdového válečku: Závit Banjo; ISO (metrické) rozšíření do kuličky; SAE obrácené rozšíření (dvojité rozšíření); Jiné
lt-LT: Ratų cilindro įleidimo angos gija standartinė: „Banjo“ jungtis; ISO (metrinis) sferinis plėtimas; SAE apverstas plėtimas (dvigubas plėtimas); Kita
de: Gewindestandard des Einlassanschlusses des Radzylinders: Banjo-Anschluss; ISO (metrisch) Bubble Flare; SAE Inverted Flare (Double Flare); Andere
zh-TW: 輪缸進油口螺紋標準: Banjo 接頭; ISO (公制) 氣泡擴口; SAE 反向喇叭口 (雙擴口); 其他
pt-BR: Cilindro de roda padrão de rosca da porta de entrada: Conexão tipo banjo; Alargamento tipo bolha ISO (métrico); Alargamento invertido SAE (alargamento duplo); Outro
tr: Tekerlek silindiri giriş portu diş standardı: Banjo rakoru; ISO (metrik) kabarcık havşa; SAE ters havşa (çift havşa); Diğer
fi: Pyöräsylinterin liitännän kierrestandardi: Banjoliitin; ISO (metrinen) pallokartio; SAE-kaksoiskartio (käännetty); Muu
ko: 휠 실린더 입구 포트 나사산 규격: 밴조 피팅; ISO(미터법) 버블 플레어; SAE 인버티드 플레어(더블 플레어); 기타
hu: Kerékfékhenger bemeneti nyílásának menetszabványa: Bendzsó csatlakozó; ISO (metrikus) gömb peremezésű; SAE fordított peremezés (dupla peremezés); Egyéb
pt-PT: Norma da rosca da porta de entrada do cilindro de roda: Encaixe banjo; Flange em bolha ISO (métrica); Flange invertida SAE (flange dupla); Outro
sk-SK: Štandardný závit prívodného otvoru brzdového valca: Prípojka typu banjo; ISO (metrické) bublinové rozšírenie; SAE prevrátené rozšírenie (dvojité rozšírenie); Iné